【裁判字號】    92,自緝,436
【裁判日期】    920820
【裁判案由】    詐欺
【裁判全文】
臺灣臺中地方法院刑事判決                        九十二年度自緝字第四三六號
    自  訴  人  乙○○
    被      告  甲○○
右列被告因詐欺案件，經自訴人提起自訴，本院判決如左：
    主      文
甲○○無罪。
    理      由
一、本件自訴意旨略以：被告甲○○經營台全工程行，於民國（下同）九十一年七月
    三十日、三十一日、同年八月二日、三日、以電話向自訴人調工，約定於完工後
    於每月十日、二十日向被告請款，嗣經自訴人以電話請款，被告竟避不見面，經
    多次追討，亦均無結果，因認被告涉有刑法第三百三十九條第一項之詐欺罪嫌等
    語。
二、按犯罪事實應依證據認定之，無證據不得推定其犯罪事實，又被告之犯罪不能證
    明者，應諭知無罪之判決，刑事訴訟法第一百五十四條及第三百零一條第一項分
    別定有明文。此項規定，依同法第三百四十三條之規定，於自訴程序亦準用之。
    又刑法第三百三十九條第一項詐欺罪之成立，以意圖為自己或第三人不法所有，
    以詐術使人將本人或第三人之物交付為要件，所謂以詐術使人交付，必須被詐欺
    人因其詐術而陷於錯誤，若其所用方法，不能認為詐術，亦不致使人陷於錯誤，
    即不構成該罪，最高法院亦著有四十六年台上字第二六號判例可資參佐。
三、本件訊據被告甲○○對其有於九十一年七月三十日、三十一日、同年八月二日、
    三日、向自訴人調工，工資尚未給付等事實並不諱言，惟否認係有詐欺犯行。辯
    稱：其係因後來未再承做台中榮民總醫院之工程，所以才未到工地去，加以其係
    九二一受災戶，當時並無一定之住居所，所以自訴人才未能找到他，致所欠之工
    資始未如期給付等語。查本件自訴人與被告原在九十一年七月初承做台中榮民總
    醫院工程時即認識，自訴人並有向被告調工數十次，以前均有按時給付工資等情
    ，已據自訴人於本院審理中陳述在卷，則核被告嗣後於上開期間向自訴人調工，
    應係自訴人基於二人長期調工之信用而應允，並非被告施用詐術甚明。另核被告
    嗣因該處無工作而離開，又因其無固定住居所，始未再回工地，未能及時給付自
    訴人工資，亦據被告陳明屬實，況本件被告於本院審理中對於合計應再給付自訴
    人工資共新台幣（下同）五千九百元，即表示願當庭給付，並由自訴人簽收完畢
    ，此有審理筆錄可憑，顯見被告對於其所欠工資五千九百元，並無不法所有之意
    圖，本件被告既未施何詐術，亦無不法所有之意圖，則依首開說明，應為被告無
    罪之諭知。
據上論斷，應依刑事訴訟法第三百四十三條、第三百零一條第一項，判決如主文。
中      華      民      國     九十二    年      八     月     二十     日
                                    臺灣臺中地方法院刑事第二庭
                                        法  官  柯  崑  輝
右正本證明與原本無異。
如不服本判決，應於送達後十日內向本院提出上訴狀（須附繕本），上訴於台灣高等
法院台中分院。
                                        書記官
中      華      民      國     九十二    年      八     月     二十     日


司法院資訊處製作；財團法人民間司法改革基金會備份。
